臺灣臺中地方法院刑事判決　　　　　　　96年度易字第2796號
公　訴　人　臺灣臺中地方法院檢察署檢察官
被　　　告　乙○○
　　　　　　　　　　　巷26號.
上列被告因違反著作權法案件，經檢察官提起公訴（九十五年度
偵字第二五二四二號），本院判決如下：
    主    文
乙○○擅自以公開傳輸之方法侵害他人之著作財產權，累犯，處
有期徒刑伍月，如易科罰金，以新臺幣壹仟元折算壹日。減為有
期徒刑貳月又拾伍日，如易科罰金，以新臺幣壹仟元折算壹日。
    犯罪事實
一、乙○○曾於民國九十三年間，因詐欺案件，經本院判處有期
    徒刑三月確定，於九十三年十一月九日易科罰金執行完畢。
    詎乙○○猶不知悔悟，其明知如附表一所示「唯舞獨尊」等
    歌曲錄音著作，分別係科藝百代股份有限公司（下稱科藝百
    代公司）、滾石國際音樂股份有限公司（下稱滾石公司）、
    華納國際音樂股份有限公司（下稱華納公司）、上華國際企
    業股份有限公司（下稱上華公司）、福茂唱片音樂股份有限
    公司（下稱福茂公司）、新力博德曼音樂娛樂股份有限公司
    （下稱新力博德曼公司）、豐華唱片股份有限公司（下稱豐
    華公司）、環球國際唱片股份有限公司（下稱環球公司）、
    艾迴股份有限公司（下稱艾迴公司）及華研國際音樂股份有
    限公司（下稱華研公司），享有著作財產權之錄音著作或音
    樂著作，非經前開擁有著作財產權公司之同意或授權，不得
    擅自重製、公開傳輸，且可預見將附表一所示之歌曲電子檔
    案置於網路空間上供人下載、試聽，將使眾多未經著作權人
    之同意或授權重製之人，得藉以非法重製或公開傳輸上開錄
    音及音樂著作，而侵害前開著作財產權人之著作財產權；亦
    明知如附表二所示之「汽車總動員」等視聽著作，分別係美
    商迪士尼企業股份有限公司（下稱迪士尼公司）、美商華納
    兄弟娛樂公司（下稱華納兄弟公司）、美商廿世紀福斯影片
    股份有限公司（下稱福斯公司）、美商美國環球影片製作有
    限責任合夥（下稱環球影片公司）、美商哥倫比亞影片股份
    有限公司（下稱哥倫比亞公司）、美商米高梅影片股份有限
    公司（下稱米高梅公司）、美商派拉蒙影片股份有限公司（
    下稱派拉蒙公司）、美商新線製作股份有限公司（下稱新線
    製作公司）享有著作財產權之視聽著作，非經前開擁有著作
    財產權公司之同意或授權，不得擅自重製、公開傳輸，且亦
    可預見將附表二所示之電影電子影音檔案置於網路空間上供
    人下載，將使眾多未經著作權人之同意或授權重製之人，得
    藉以非法重製或公開傳輸上開視聽著作，而侵害前開著作財
    產權人之著作財產權，竟基於擅自以公開傳輸及重製之方法
    侵害他人著作財產權之犯意，自民國九十四年十月間某日起
    至九十五年十月三日為警查獲止，在臺中縣潭子鄉○○路○
    段二七四巷二六號住處及位於臺中縣、市內某處之某網咖店
    內，使用向香港地區ｓｃｉｃｕｂｅ網頁寄存服務公司承租
    虛擬主機連線上網，並架設「Ｆａｓｈｉｏｎ流行網論壇」
    網站（網址ｈｔｔｐ：／／ｂｂｓ. ｅｚｆｓ. ｎｅｔ），
    且免費招收會員，由乙○○或會員透過網路搜尋下載轉貼檔
    案至該論壇，因於轉貼檔中隱藏下載點，再以超連結至會員
    提供網路空間內，取得上開未經著作財產權人同意或授權重
    製之如附表一所示之錄音著作共一千零六十三首之音樂電子
    檔案及附表二所示之視聽著作共三十七部之電影電子檔案後
    ，繼之將該檔案公開傳輸或以超連結方式重製至其所設置在
    香港地區ｓｃｉｃｕｂｅ網頁寄存服務公司所提供磁碟空間
    內，並依「ＢＴ電影區」、「ＣＢ電影區」、「熱門電影區
    」、「華語音樂區」、「單曲音樂區」、「單曲推薦區」等
    類別建立網頁內容，使不特定人自「Ｆａｓｈｉｏｎ流行網
    論壇」網站上輸入欲搜尋之關鍵字或查看主題後，點選隱藏
    之下載點即得因網頁超連結等作用連線至其置放之磁碟空間
    內而免費下載，而多次在上開網站公開傳輸如附表一、二所
    示之錄音著作及視聽著作。嗣於九十五年十月三日十五時五
    十五分許，為警循線於乙○○位於上址住處查獲上情。
二、案經滾石公司、華納公司、上華公司、福茂公司、科藝百代
    公司、新力博德曼公司、豐華公司、環球公司、艾迴公司、
    華研公司、迪士尼公司、華納兄弟公司、福斯公司、環球影
    片公司、哥倫比亞公司、米高梅公司、派拉蒙公司、新線製
    作公司訴由內政部警政署保安警察第二總隊第一大隊第三中
    隊報請臺灣臺中地方法院檢察署檢察官偵查起訴。
    理    由
一、訊據被告乙○○對於上開事實坦承不諱（本院卷第六一頁）
    ，核與告訴人代理人甲○○於警詢及偵查中指訴之情節相符
    合（見警卷第六二頁、第六三頁、第六八頁至第七○頁），
    並據告訴代理人甲○○、張家禮於偵查中指述甚詳（見偵查
    卷第一一頁、第一七頁、第一八頁、第三一五頁、第三一六
    頁），且經證人即查獲警員尤朧鴻於偵查中證述明確（見偵
    查卷第一八頁），且有「Ｆａｓｈｉｏｎ流行網論壇」網站
    列印之網頁資料一份、被告以「ｌｏｖｅｒｓ」之暱稱所張
    貼之音樂檔案目錄資料一份、「Ｆａｓｈｉｏｎ流行網論壇
    」網站自由贊助區之網頁列印資料一份、被告寄給會員之電
    子郵件資料一份、下載「神鬼奇航二」影音電子檔案之論壇
    文章網頁內容列印資料一份、下載「神鬼奇航二」影音電子
    檔案之光碟一片、財團法人電影及錄影著作保護基金會鑑識
    報告、財團法人國際唱片業交流基金會鑑識報告各一紙、如
    附表一、二所示被侵害錄音著作、視聽著作之著作財產權證
    明文件各一份在卷足資佐證。被告乙○○之自白，與事實相
    符，而得採信。本案事證明確，被告犯行堪以認定。
二、核被告所為，係犯著作權法第九十一條第一項擅自重製罪、
    第九十二條擅自公開傳輸罪。另刑法雖於九十四年二月二日
    經總統公布修正，並自九十五年七月一日施行，惟刑事法若
    干犯罪行為態樣，本質上原具有反覆、延續實行之特徵，立
    法時既予特別歸類，定為犯罪構成要件之行為要素，則行為
    人基於概括之犯意，在密切接近之一定時、地持續實行之複
    次行為，倘依社會通念，於客觀上認為符合一個反覆、延續
    性之行為觀念者，於刑法評價上，即應僅成立一罪；學理上
    所稱「集合犯」之職業性、營業性或收集性等具有重複特質
    之犯罪均屬之，例如經營、從事業務、收集、販賣、製造、
    散布等行為概念者是（最高法院九十五年度臺上字第一○七
    九號判決可資參照）。從而，本件被告經營上開「Ｆａｓｈ
    ｉｏｎ流行網論壇」網站，自九十四年十月間某日起至九十
    五年十月三日止，其因經營上開網站而多次共同公開傳輸、
    重製該等錄音著作及視聽著作之行為，具有不斷反覆實施之
    特性，均屬集合犯行為，自仍應各論以擅自重製一罪及擅自
    公開傳輸一罪。被告一行為同時觸犯上開二罪及侵害附表一
    、二所示多數法益，係一行為觸犯數罪名，為想像競合犯，
    應依刑法第五十五條之規定從一情節較重之著作權法第九十
    二條擅自公開傳輸罪處斷（因被告公開傳輸其所非法重製之
    視聽著作，以使其他網友得以免費瀏覽該等視聽著作，此情
    節所侵害告訴人之錄音及視聽著作財產權之程度自較被告僅
    自行重製為重）。又被告曾於九十三年間，因詐欺案件，經
    本院判處有期徒刑三月確定，於九十三年十一月九日易科罰
    金執行完畢，此有臺灣高等法院被告前案紀錄表一份在卷足
    憑，被告前受有期徒刑之執行完畢後，五年以內故意再犯本
    件有期徒刑以上之本罪，為累犯，應依刑法第四十七條第一
    項之規定，加重其刑。爰審酌著作財產權為人類之智慧結晶
    ，具有高度經濟價值，應給予高度之保護，而被告竟毫不尊
    重著作財產權為他人之智慧心血結晶，架設會員規模龐大之
    網站而於網路上大量散布未經著作權人同意或授權而重製之
    錄音著作與視聽著作，嚴重影響市場秩序，足使告訴人遭受
    大量損失，犯罪所生危害重大，又未與告訴人達成民事損害
    賠償之和解，惟考量其於本院審理中態度尚稱良好、坦承犯
    行、知所悔悟，並斟酌其生活狀況與智識程度等一切情狀，
    認公訴人具體求刑有期徒刑八月，尚屬過重，量處如主文所
    示之刑，並諭知易科罰金之折算標準。再者，被告之犯罪行
    為時間自九十四年十月間某日起至九十五年十月三日止，橫
    跨九十五年七月一日刑法修正施行前後。惟本件既評價為一
    罪，應以最後犯罪時間為準，故應直接適用修正施行後之新
    法，無新舊法比較適用之問題，併此敘明。至被告犯罪所用
    之電腦主機、周邊設備等因未扣案，且無證據證明現尚存在
    ，為免將來執行之困難，爰不併予宣告沒收。又被告犯罪時
    間在九十六年四月二十四日以前，合於中華民國九十六年罪
    犯減刑條例第二條第一項第三款所定減刑條件，應依法減輕
    其宣告刑二分之一，並諭知易科罰金之折算標準。
據上論斷，應依刑事訴訟法第二百九十九條第一項前段，著作權
法第九十一條第一項、第九十二條，刑法第十一條前段、第五十
五條、第四十一條第一項前段、第四十七條第一項，中華民國九
十六年罪犯減刑條例第二條第一項第三款、第七條、第九條，判
決如主文。
本案經檢察官陳俊茂到庭執行職務。
中　　華　　民　　國　　96　　年　　12　　月　　5 　　日
                  刑事第九庭    法  官  余德正
以上正本證明與原本無異。
如不服本判決，應於收受送達後10日內向本院提出上訴書狀（應
敘述具體理由並附繕本）。
上訴書狀如未敘述理由，應於上訴期間屆滿後20日內補提理由書
於本院。
                                書記官  廖日晟
中　　華　　民　　國　　96　　年　　12　　月　　5 　　日
附錄論罪科刑法條
著作權法第91條
擅自以重製之方法侵害他人之著作財產權者，處3年以下有期徒
刑、拘役，或科或併科新臺幣75萬元以下罰金。
意圖銷售或出租而擅自以重製之方法侵害他人之著作財產權者，
處6月以上五年以下有期徒刑，得併科新臺幣20萬元以上2百萬元
以下罰金。以重製於光碟之方法犯前項之罪者，處6月以上5年以
下有期徒刑，得併科新臺幣50萬元以上5百萬元以下罰金。
著作僅供個人參考或合理使用者，不構成著作權侵害。
著作權法第92條
擅自以公開口述、公開播送、公開上映、公開演出、公開傳輸、
公開展示、改作、編輯、出租之方法侵害他人之著作財產權者，
處3年以下有期徒刑、拘役、或科或併科新臺幣75萬元以下罰金
。
